臺灣高等法院花蓮分院刑事判決　　　　　　九十一年度上易字第一二一號
　　上　訴　人　臺灣花蓮地方法院檢察署檢察官
　　被　　　告　甲○○
右列上訴人因被告贓物案件，不服臺灣花蓮地方法院九十一年度花易字第十五號中華
民國九十一年四月十九日第一審判決( 起訴案號：臺灣花蓮地方法院檢察署九十年度
偵字第二０八八號 )，提起上訴，本院判決如左：
    主  文
原判決關於甲○○部分撤銷。
    理  由
一、本件原審法院以已經判處罪刑確定之張明義明知陳志強（冒其兄甲○○之名應訊
    ）所持有、車號ＨＣＱ－七三五號重型機車來路不明，係屬贓物（該機車係陳萬
    發所有，交由其子乙○○使用，於九十年七月十三日凌晨零時許，在花蓮市○○
    路二一六號前失竊），竟基於概括犯意，於同年月十四日下午某時許，及同年月
    十七日某時許，連續在花蓮市區內某處，向陳志強借用該機車使用而收受之，嗣
    於同年月十七日二十時三十分許，張明義騎乘該機車搭載陳志強，行經花蓮市○
    ○路與和平路口時，為警當場查獲，並扣得機車鑰匙一支。案經花蓮縣警察局花
    蓮分局報請台灣花蓮地方法院檢察署檢察官偵查後聲請以簡易判決處刑，該院認
    為應適用通常程序審判，經審理結果認被告甲○○並非聲請簡易判決處刑書所指
    於九十年七月十七日二十時三十分許，騎乘車號ＨＣＱ－七三五號贓車搭載被告
    張明義為警查獲並製作筆錄之人，因而諭知被告甲○○無罪之判決，雖非無見。
二、惟按起訴之效力，不及於檢察官所指被告以外之人。刑事訴訟法第二百六十六條
    定有明文。又起訴書所記載之被告姓名，一般固與審判中審理對象之被告姓名一
    致，惟如以偽名起訴，既係檢察官所指為被告之人，縱在審判中始發現其真名，
    法院亦得對之加以審判，並非未經起訴。最高法院七十年台上字第一０一號著有
    判例可資參照。再被告冒用他人名義犯罪，既經第二審查明，即應將第一審判決
    撤銷改判，予以訂正，乃原判決徒以被告冒名，仍不失為犯罪主體之故，遽將檢
    察官本此理由之上訴駁回，殊難謂合。最高法院五十一年台上字第五九四號判例
    亦足參照。經查本件檢察官所指真正之被告陳志強，於警訊及檢察官偵查中冒用
    其兄甲○○之名應訊，甲○○自非起訴效力所及之人。原審於審判中既經查明陳
    志強係冒用其兄甲○○之名，揆之上開判例意旨，自應傳訊陳志強到庭加以審判
    ，並將被告之姓名予以訂正為陳志強。乃逕對起訴效力所不及之被告甲○○加以
    審判而諭知無罪之判決，顯係訴外裁判。檢察官上訴意旨執此指摘原判決關於被
    告甲○○部分為不當，為有理由，自應將原判決關於被告甲○○部分撤銷，將案
    卷退回原審法院，由原審法院傳喚陳志強到案加以審判，以期適法。
三、被告甲○○經合法傳喚，無正當之理由而不到庭，爰不待其陳述，逕行判決。
據上論斷：應依刑事訴訟法第三百六十九條第一項前段、第三百七十一條判決如主文
。
本案經檢察官崔紀鎮到庭執行職務。
中      華      民      國      九十一    年    十二    月    三十一    日
                                    審判長法官  謝  志  揚
                                          法官  賴  淳  良
                                          法官  莊  謙  崇
右正本證明與原本無異。
本件不得上訴。
                                        書記官  林  明  智
中      華      民      國      九十二    年      一    月      二      日
